臺灣板橋地方法院刑事判決　　　　　　 100年度訴字第2136號
公　訴　人　臺灣板橋地方法院檢察署檢察官
被　　　告　陳美芬
上列被告因違反毒品危害防制條例案件，經檢察官提起公訴（
100 年度毒偵字第4323號），被告於準備程序中就被訴事實為有
罪之陳述，經本院合議庭裁定由受命法官獨任進行簡式審判程序
，判決如下：
    主  文
陳美芬施用第一級毒品，累犯，處有期徒刑捌月，扣案之第一級
毒品海洛因壹包（驗餘淨重零點貳貳陸公克）沒收銷燬，盛裝
上開第一級毒品海洛因之包裝袋壹只沒收。
    事  實
一、陳美芬前因施用毒品案件，經本院以87年度毒聲字第3650號
    裁定送觀察、勒戒後，認有繼續施用毒品之傾向，再經本院
    以88年度毒聲字第3444號裁定令入戒治處所施以強制戒治，
    嗣於戒治期間經成效評定合格，認無繼續戒治之必要，於民
    國89年1 月27日釋放出所，所餘戒治期間付保護管束，並由
    臺灣板橋地方法院檢察署檢察官以89年度戒毒偵字第465 號
    為不起訴確定。復於上開觀察、勒戒及強制戒治執行完畢釋
    放後5 年內，再因連續施用第一、二級毒品案件，經臺灣嘉
    義地方法院以94年度訴字第444 號判處有期徒刑10月、4 月
    ，應執行有期徒刑1 年1 月確定。又因施用第一、二級毒品
    案件，經臺灣高等法院以97年度上訴字第3182號分別判處有
    期徒刑7 月、3 月，應執行有期徒刑8 月確定。復因施用第
    一級毒品案件，經本院以98年度訴字第634 號、98年度訴字
    第826 號各判處有期徒刑8 月確定，並經本院以98年度聲字
    第4675號合併定其應執行刑為有期徒刑1 年1 月確定，復與
    前揭所定應執行有期徒刑8 月部分接續執行，於99年9 月30
    日縮刑期滿執行完畢。
二、詎陳美芬仍不知悔改，復基於施用第一級毒品海洛因之犯意
    ，於100 年6 月14日18時許，在臺北市○○區○○路某處加
    油站公廁內，以將海洛因置入注射針筒內加水稀釋後注射之
    方式，施用第一級毒品海洛因1 次。嗣於同日22時30分許，
    在新北市○○區○○路167 巷48號前為警盤查，陳美芬於有
    偵查犯罪職權之機關或警員知悉其犯罪前，即自行取出其所
    持有之第一級毒品海洛因1 包（驗餘淨重0.2236公克），繳
    交警員並向警察坦承其於前開時地施用第一級毒品海洛因之
    犯行，其尿液經採集送驗結果呈鴉片類陽性反應，始悉上情
    。
三、案經臺北市政府警察局中山分局移請臺灣板橋地方法院檢察
    署檢察官偵查起訴。
    理  由
一、本案被告陳美芬所犯係死刑、無期徒刑、最輕本刑為3 年以
    上有期徒刑以外之罪，其於準備程序中就前揭被訴事實為有
    罪之陳述，經受命法官告知簡式審判程序之旨，並聽取其與
    公訴人之意見後，本院認無不得或不宜改依簡式審判程序進
    行之情事，依刑事訴訟法第273 條之1 第1 項、第284 條之
    1 規定，裁定本案由受命法官獨任進行簡式審判程序；且依
    刑事訴訟法第273 條之2 及第159 條第2 項規定，不適用傳
    聞法則有關限制證據能力之相關規定，合先敘明。
二、上揭犯罪事實，業據被告於本院審理時自白不諱，且被告為
    警查獲後，經警採集其尿液檢體送鑑定，先以酵素免疫分析
    法（EIA ）初步檢驗，呈現鴉片類陽性反應，再以氣相層析
    質譜儀法（GC/MS ）確認檢驗，亦呈現可待因及嗎啡陽性反
    應等情，此有尿液採樣書、臺北市政府警察局偵辦毒品案件
    尿液檢體委驗單、臺灣尖端先進生技醫藥股份有限公司於
    100 年6 月28日所出具之濫用藥物檢驗報告各1 紙在卷可稽
    （本案偵查卷宗第43、66、67頁參照）。又扣案被告交付之
    白色粉末1 包，經送慈濟大學濫用藥物檢驗中心鑑定後，認
    毛重0.3028公克，淨重0.2296公克，取樣0.0060公克鑑定用
    罄，餘重0.2236公克，檢出含有海洛因之成分等節，亦有自
    願受搜索同意書、臺北市政府警察局中山分局搜索扣押筆錄
    、扣押物品目錄表及慈濟大學濫用藥物檢驗中心於100 年6
    月15日所出具之鑑定書各1 份在卷足憑（同上卷第12至15頁
    、第69頁參照），足徵被告任意性自白與事實相符，應堪採
    信。再被告前因施用毒品案件，經本院以87年度毒聲字第36
    50號裁定送觀察、勒戒後，認有繼續施用毒品之傾向，再經
    本院以88年度毒聲字第3444號裁定令入戒治處所施以強制戒
    治，嗣於戒治期間經成效評定合格，於89年1 月27日釋放出
    所，並由臺灣板橋地方法院檢察署檢察官以89年度戒毒偵字
    第465 號為不起訴確定。復於上開觀察、勒戒及強制戒治執
    行完畢釋放後5 年內，再因連續施用第一、二級毒品案件，
    經臺灣嘉義地方法院以94年度訴字第444 號判處有期徒刑10
    月、4 月，應執行有期徒刑1 年1 月確定等情，此觀卷附臺
    灣高等法院被告前案紀錄表即明。是以被告於初犯施用毒品
    罪經觀察、勒戒及強制戒治執行完畢釋放後5 年內已再犯施
    用毒品罪，已屬「5 年內再犯」之情形，而與毒品危害防制
    條例第20條所定，「初犯」或「5 年後再犯」始得以觀察、
    勒戒之保安處遇替代刑事追訴程序之要件不符，其本次施用
    毒品犯行自應依毒品危害防制條例第23條第2 項規定，依法
    追訴、處罰。本案事證明確，被告犯行洵堪認定，應依法論
    科。
三、按海洛因係毒品危害防制條例第2 條第2 項第1 款所明定列
    管之第一級毒品。是核被告所為，係犯毒品危害防制條例第
    10條第1 項之施用第一級毒品罪。被告施用海洛因前後持有
    海洛因之低度行為，為施用之高度行為所吸收，不另論罪。
    被告有如犯罪事實欄所載之論罪科刑及執行紀錄，有臺灣高
    等法院被告前案紀錄表1 份附卷可參，其於受有期徒刑之執
    行完畢後，5 年以內故意再犯本案有期徒刑以上之罪，為累
    犯，應依刑法第47條第1 項規定加重其刑。又被告係於100
    年6 月14日22時30分許，在新北市○○區○○路167 巷48號
    前為警查獲，當時警方僅認被告之行跡可疑，尚未知悉被告
    有施用海洛因之犯行，被告於有偵查犯罪職權之機關或警員
    知悉其犯罪前，即自行取出其所持有之上開海洛因1 包繳交
    警員且坦承上揭施用海洛因犯行並接受裁判，此觀卷附臺北
    市政府警察局中山分局刑事案件移送書、被告於警詢時之調
    查筆錄自明，是被告符合自首之要件，爰依刑法第62條前段
    之規定減輕其刑，並依刑法第71條第1 項之規定先加後減之
    。爰審酌被告曾因施用毒品案件，經觀察、勒戒及強制戒治
    執行完畢釋放，並獲得不起訴處分之寬典（見卷附臺灣高等
    法院被告前案紀錄表），猶不知悔改，而再犯本件施用第一
    級毒品罪，顯見其戒除毒癮之意志薄弱，惟其施用毒品係自
    戕行為，對他人法益尚無具體危害，兼衡被告之品行、智識
    程度、生活狀況、犯罪之動機、目的、手段、坦承犯行之犯
    罪後態度等一切情狀，量處如主文所示之刑，以資懲儆。
四、扣案之海洛因1 包（驗餘淨重0.2236公克），為本案查獲之
    第一級毒品，應依毒品危害防制條例第18條第1 項前段規定
    宣告沒收銷燬；至扣案用以盛裝上開海洛因之包裝袋1 只，
    於鑑定時既可與海洛因分別秤重，足證可與海洛因析離，且
    係用於包裹毒品，防其裸露、潮濕，便於持有、攜帶與施用
    ，係被告所有供犯罪所用之物，業據其於本院審理時供承不
    諱（見本院100 年10月6 日準備程序筆錄第2 頁），爰依刑
    法第38條第1 項第2 款規定，併予宣告沒收。
據上論斷，應依刑事訴訟法第273 條之1 第1 項、第299 條第1
項前段，毒品危害防制條例第10條第1 項、第18條第1 項前段，
刑法第11條、第47條第1 項、第62條前段、第38條第1 項第2款
，判決如主文。
本案經檢察官林士淳到庭執行職務。
中    華    民    國    100   年    10    月    31    日
                    刑事第十一庭  法  官  黃司熒
上列正本證明與原本無異。
如不服本判決，應於判決送達後10日內，向本院提出上訴書狀，
並應敘述具體理由；其未敘述上訴理由者，應於上訴期間屆滿後
20日內向本院補提理由書（均須按他造當事人之人數附繕本），
「切勿逕送上級法院」。
                                  書記官  屠衛民
中    華    民    國    100   年    10    月    31    日
附錄本案論罪科刑法條全文：
毒品危害防制條例第10條
施用第一級毒品者，處 6 月以上 5 年以下有期徒刑。
施用第二級毒品者，處 3 年以下有期徒刑。